【裁判字號】    98,訴,4456
【裁判日期】    990514
【裁判案由】    大陸人民條例等
【裁判全文】
臺灣板橋地方法院刑事判決              98年度訴字第4456號
公  訴  人  臺灣板橋地方法院檢察署檢察官
被      告  癸○○
選任辯護人  張智剛律師（法律扶助基金會）
被      告  甲○○
選任辯護人  胡智忠律師
被      告  子○○
選任辯護人  游蕙菁律師（法律扶助基金會）
上列被告因違反臺灣地區與大陸地區人民關係條例等案件，經檢
察官提起公訴（98年度偵字第20445號），本院判決如下：
    主  文
子○○共同意圖營利，違反不得使大陸地區人民非法進入臺灣地
區之規定，處有期徒刑壹年捌月。緩刑肆年，並應向公庫支付新
臺幣伍萬元。
癸○○共同意圖營利，違反不得使大陸地區人民非法進入臺灣地
區之規定，處有期徒刑參年貳月。又共同意圖使女子與他人為性
交之行為，而媒介以營利，處有期徒刑壹年。扣案如附表一至十
所示之物均沒收。應執行有期徒刑參年拾月。扣案如附表一至十
所示之物均沒收。
甲○○共同意圖使女子與他人為性交之行為，而媒介以營利，累
犯，處有期徒刑玖月。扣案如附表一至十所示之物均沒收。
甲○○被訴違反臺灣地區與大陸地區人民關係條例及使公務員登
載不實部分，無罪。
    事  實
一、甲○○前於民國95年間因妨害風化案件，經本院於95 年9月
    6 日以95年度訴字第2272號判處有期徒刑4 月確定，於96年
    3 月19日以易科罰金執行完畢（於本案構成累犯）。
二、緣大陸地區成年女子陽光碧（已離境）因意圖來臺營生，於
    97年9 月中旬某日，與某人蛇集團真實姓名、年籍不詳，綽
    號「阿布」之成年男子成員，談妥以人民幣5 萬元為處理來
    臺相關事宜之代價，併每月支付在臺「人頭丈夫」新臺幣（
    下同）3 萬元為條件，擬以「假結婚」方式非法入境臺灣地
    區；該綽號「阿布」之人則與在臺同夥即真實姓名、年籍不
    詳，自稱「小陳」之成年男子連繫，由小陳於97年間某日，
    向子○○表示如願擔任「人頭丈夫」，前往大陸地區與陽光
    碧假結婚後，再辦理相關手續，使其以大陸配偶身分進入臺
    灣地區（即俗稱之「假結婚真入境」），事成即可按月自陽
    光碧處獲得3 萬元為酬，子○○因缺錢花用而應允之。渠等
    意圖營利，均明知大陸地區人民非經主管機關許可不得進入
    臺灣地區，竟共同基於意圖營利，使大陸地區人民非法進入
    臺灣地區之犯意聯絡，由子○○與陽光碧假結婚之方式，使
    陽光碧取得臺灣地區人民之配偶身分後，再以來臺團聚為名
    ，先由子○○於97年12月5 日搭機前往大陸地區，子○○明
    知與陽光碧間並無結婚之合意，仍於同年月15日在大陸地區
    雲南省昆明市明信公證處辦理結婚登記而取得結婚公證書（
    證號：（2008）雲昆信證字第468 號），使陽光碧形式上成
    為子○○之配偶。子○○返臺後，於98年1 月6 日持上開公
    證書，向受政府委託辦理大陸地區文書驗證事務之財團法人
    海峽交流基金會（下簡稱「海基會」）辦理文書驗證手續，
    經海基會出具核對前開公證書與廣西公證員協會寄交之公證
    書副本相符之證明（文號：（98）核字第001728號，下簡稱
    「海基會證明」），繼而於同日填寫願意擔保陽光碧入境臺
    灣地區之大陸地區人民進入臺灣地區保證書填具大陸地區人
    民入出臺灣地區申請書，併檢附前開保證書、臺灣地區人民
    申請大陸地區配偶來臺團聚資料表等文件，向內政部入出國
    及移民署（以下簡稱「入出國及移民署」）以團聚為由申請
    陽光碧入境，致該局有實質審查權限之承辦公務員審核後，
    於98年5 月4 日核准，並據以核發中華民國臺灣地區旅行證
    （許可證號：0000000000號），子○○隨即前往大陸地區接
    陽光碧來臺。另「阿布」為安排陽光碧來臺從事性交易之工
    作，於陽光碧來臺前之98年4 月底至5 月初間，聯絡亦有共
    同意圖營利，使大陸地區人民非法進入臺灣地區犯意聯絡之
    癸○○，由癸○○負責陽光碧來臺之接應、居住及工作事宜
    ，癸○○旋即指派其所僱用、不知情之甲○○承租位於臺北
    市○○○路6 號9 樓之6 之套房，並將甲○○之行動電話提
    供予「阿布」，以供陽光碧進入臺灣地區後，聯絡甲○○將
    陽光碧接至上開房屋居住，而共同以此方式，使陽光碧於98
    年5 月4 日非法進入臺灣地區。陽光碧與子○○一起入境臺
    灣地區後，子○○即撥打癸○○留予「阿布」之甲○○行動
    電話，聯絡不知情之甲○○至臺北火車站將陽光碧接至臺北
    市○○○路6 號9 樓之6 居住，癸○○並於陽光碧入境一星
    期後，另與「阿布」媒介原本僅是要至臺灣工作之陽光碧至
    癸○○所經營之應召站從事性交易之工作（詳如後事實欄三
    所述）。子○○復與陽光碧、癸○○、「阿布」、「小陳」
    等人基於使公務員登載不實於職務上所掌公文書之犯意聯絡
    ，於98年5 月6 日，由子○○持結婚公證書及海基會出具之
    認證證明，前往基隆市中正區戶政事務所辦理結婚登記，使
    不知情之戶政人員將子○○、陽光碧結婚之不實事項登載於
    職務上所掌之戶籍登記簿及戶口名簿等公文書上，足以生損
    害於戶政機關對於戶籍資料管理之正確性（甲○○被訴違反
    臺灣地區與大陸地區人民關係條例及使公務員登載不實部分
    ，詳如後述）。
三、癸○○另基於共同意圖媒介女子與他人性交以營利之犯意聯
    絡，自98年3 月起，擔任名為「錢櫃」、「遠企」之應召站
    負責人，並自98年3 月起以每月新臺幣（下同）4 萬元及5
    萬元之代價僱用亦有犯意聯絡之辛○○（已行審結）、甲○○，以如附表一、編號5 至7 所示之行動電話與辛○○、甲○○等人聯絡，再由辛○○擔任先後設於臺北縣中和市○○
    路○ 段32巷2 弄12號2 樓、臺北縣板橋市○○街39巷2 弄14
    號之應召站機房，持癸○○所交付之如附表二、編號4 至10
    所示之行動電話聯繫服務小姐、擔任司機，俗稱「馬伕」、
    及負責招徠男客，俗稱「阿姨」之人，並擔任記帳工作；而
    甲○○則以如附表三、編號5 至8 所示之行動電話聯絡，負
    責調派司機及收取性交易所得、拆帳等之工作。癸○○復分
    別於98年3 月、98年4 月底5 月初、98年5 月間、98年7 月
    10日、98年7 月10日以日薪3,000 元之代價，僱用有犯意聯
    絡之丁○○、丙○○、庚○○、乙○○、壬○○等人擔任馬
    伕，以如附表六、七、八、附表九、編號1 、2 、及如附表
    十所示之行動電話聯絡載送成年女子洪鈺婷、真實姓名、年
    籍不詳，綽號「嘉玲」、「可可」、「糖糖」，及以假結婚
    方式來臺之大陸地區成年女子孫岩及由亦有共同意圖媒介女
    子與他人性交以營利之犯意聯絡之「阿布」以假結婚方式來
    臺之上開大陸地區成年女子陽光碧（陽光碧、孫岩假結婚部
    分，經檢察官為職權不起訴處分）、持觀光簽證來臺之韓國
    籍成年女子宋恩愛等服務小姐至指定處所從事性交易。該應
    召站先由亦有犯意聯絡，於98年3 月、98年6 月初擔任俗稱
    「阿姨」之己○○、戊○○以如附表四、五所示之行動電話
    、及臺北縣市各地年籍不詳之賓館櫃臺人員等人負責對外招
    徠男客後，再通知機房辛○○，由辛○○持前揭行動電話通
    知應召站僱用之上開司機載送應召站旗下女子至男客指定之
    地點從事性交易，每次性交易代價約為3, 000元至8,000 元
    不等，司機每日收取性交易款項後扣除其應得之日薪3,000
    元後，所餘款項再交由甲○○拆帳予小姐及「阿姨」，剩餘
    款項方全數交癸○○，而以此方式共同媒介成年女子與不特
    定人從事性交易牟利。嗣為警於98年7 月24日持搜索票至臺
    北縣中和市○○路○ 段32巷2 弄12號2 樓搜索，並當場查獲
    乙○○駕駛車牌號碼4153 -GX號自小客車載送宋恩愛，丙○○駕駛車牌號碼4552-EA 號自小客車載送陽光碧及壬○○駕
    駛車牌號碼0929-AB 自小客車載送洪鈺婷分別前往臺北縣三
    重市○○路○ 段282 號微風馥麗飯店、臺北市○○區○○路
    2 段203 號12樓民宅及臺北縣中和市○○街41號2 樓中和賓
    館等地與男客陳昭宇等人從事性交易，並扣得如附表一至十
    所示之物（宋恩愛、洪鈺婷、陽光碧、孫岩等人違反社會秩
    序維護法部分，另案移送本院簡易庭裁處）。
四、案經臺北市政府警察局移送臺灣板橋地方法院檢察署檢察官
    偵查起訴。
    理  由                                              
壹、有罪部分（被告子○○、癸○○被訴意圖營利，使大陸地區
    人民非法進入臺灣地區罪、及使公務員登載不實文書罪，及
    被告癸○○、甲○○被訴妨害風化罪）：
一、程序方面：
(一)、按「被告以外之人於偵查中向檢察官所為之陳述，除顯有不
    可信之情況者外，得為證據。」，刑事訴訟法第159 條之1
    第2 項定有明文。查證人陽光碧於偵查中所為之證述，雖為
    被告以外之人於審判外之言詞陳述，惟業據證人依法具結，
    且係就其親身經歷之事實而為陳述，查無不可信之情況，又
    被告甲○○及辯護人並未主張該證人所為陳述，有何「顯有
    不可信之情況」，依上開規定，自得為證據。
(二)、被告以外之人於審判外之陳述，經當事人於審判程序同意作
    為證據，法院審酌該言詞陳述或書面陳述作成時之情況，認
    為適當者，亦得為證據。當事人、代理人或辯護人於法院調
    查證據時，知有刑事訴訟法第159 條第1 項不得為證據之情
    形，而未於言詞辯論終結前聲明異議者，視為有前項之同意
    ，刑事訴訟法第159 條之5 定有明文。經查，本案其餘認定
    事實之證據，檢察官、被告及辯護人均未於言詞辯論終結前
    就其證據能力，聲明異議，是本案其他經調查之證據，依上
    開規定，自有證據能力。
二、訊據被告子○○固坦承有與大陸地區女子陽光碧假結婚，並
    以團聚為由使陽光碧入境，及至基隆市中正區戶政事務所辦
    理結婚登記之事實不諱，惟矢口否認有何營利之意圖，辯稱
    ：伊是因為陽光碧生活困難，為了幫忙陽光碧來臺灣工作，
    才同意擔任陽光碧之人頭老公，伊沒有營利之意圖，應係觸
    犯臺灣地區與大陸地區人民關係條例第79條第1 項之罪，而
    非觸犯同條例第79條第2 項之罪云云。被告癸○○則矢口否
    認有上開事實欄二所述之意圖營利，使大陸地區人民非法進
    入臺灣地區及使公務員登載不實之犯行，辯稱：伊不認識子
    ○○，陽光碧是阿布打電話說有一個大陸女子會來臺灣，請
    伊安排住的地方，還有打工，陽光碧以假結婚的方式來臺灣
    之事，伊沒有參與，後來阿布於98年4 月底至5 月初，叫伊
    打阿布所留之電話就可以接到人，伊就叫甲○○去安排，伊
    不知道陽光碧是以假結婚的方式來臺灣云云。經查：
(一)、被告子○○於97年12月5 日，前往大陸地區，於97年12月15
    日，與陽光碧至大陸地區雲南省昆明市明信公證處辦理結婚
    公證。被告返回臺灣後，於98年1 月6 日，前往移民署填具
    大陸地區人民入出臺灣地區申請書，以配偶來臺團聚為由，
    申請證人陽光碧入境臺灣，經移民署承辦人員為實質審查後
    ，核發陽光碧中華民國臺灣地區旅行證，使陽光碧得以形式
    上合法配偶至臺灣團聚名義，於98年5 月4 日，持上開旅行
    證與子○○一起非法進入臺灣地區，並由子○○於98年5 月
    6 日，持結婚公證書及海基會出具之認證證明，前往基隆市
    中正區戶政事務所辦理結婚登記，使不知情之戶政人員將子
    ○○、陽光碧結婚之不實事項登載於職務上所掌之戶籍登記
    簿及戶口名簿等公文書上等情，業據被告子○○於偵查及本
    院審理中坦認無訛，並經證人陽光碧於偵查中證述屬實（見
    98年度偵字第20445 號偵查卷二第12頁），復有移民署98年
    10月27日移署資處娟字第0980155677號函所附之陽光碧申請
    來台之大陸地區人民入出臺灣地區申請書、保證書、被告子
    ○○及陽光碧之內政部入出國及移民署面談紀錄、面談結果
    建議表、大陸地區人民資訊管理系統資料、被告子○○之戶
    籍謄本、中華人民共和國結婚證、中華人民共和國雲南省昆
    明市市明信公證處核發之（2008）雲昆明信證字第468 號公
    證書、財團法人海峽交流基金會（98）核字第001729號證明
    、中華民國臺灣地區入出境許可證（見98年度偵字第20445
    號偵查卷二第131 頁至第144 頁）及結婚登記申請書2 紙在
    卷可稽（見98年度偵字第20445 號偵查卷二第62頁、第63頁
    ），堪認屬實。
(二)、被告子○○於警詢中供稱：「我朋友『小陳』於97年9 月中
    旬，問我有無意願與大陸女子陽光碧以『假結婚』方式，在
    雲南省昆明市辦理結婚，帶陽光碧來台。我答應後即由小陳
    安排，在97年12月16日於上述地點辦理結婚登記（費用皆由
    小陳支付）」等語（見98年度偵字第20445 號偵查卷一第25
    5 頁），於偵查中供承：「陽光碧本來叫我每個月6 號跟她
    拿3 萬元．．．，」、「（所以本來講好的人頭老公費是1
    個月3 萬？）對。」等語（見98年度偵字第20445 號偵查卷
    二第49頁），核與證人陽光碧於偵查中證稱：「我要付給經
    紀人5 萬元人民幣，．．每個月要付3 萬元給子○○。」等
    語（見98年度偵字第20445 號偵查卷二第12頁），亦相符合
    。陽光碧與被告子○○並無仇怨，衡情陽光碧當無冒偽證罪
    重罰而設詞誣陷被告之必要，陽光碧證詞之真實性，應無疑
    問，堪以採信。另同案被告甲○○於偵查中亦證稱：「（你
    有無拿過陽光碧人頭老公的費用給她的人頭老公？）拿過一
    次。但我不知道他叫什麼名字，我是拿3 萬給他。」等語（
    見98年度偵字第20445 號偵查卷二第87頁）。又被告子○○
    於本院審理中供承當時從事污水下水道工程之工作，其與陽
    光碧素不相識，若沒有每個月獲得3 萬元之報酬，其豈有放
    下工作，而於97年12月5 日到97年12月17日去大陸跟陽光碧
    公證辦理假結婚，並於98年5 月4 日再親自前往大陸地區將
    陽光碧將接到臺灣地區之理？故被告於本院審理中否認收取
    每月3 萬元之人頭老公費，顯不可採，證人癸○○、甲○○
    於本院審理中附和其詞，亦不可採，足認被告子○○有收取
    每月3 萬元之人頭老公費用無訛，其有營利之意圖甚明。
(三)、按共同正犯間，非僅就其自己實施之行為負其責任，在犯意
    聯絡之範圍內，對於他共同正犯所實施之行為，亦應共同負
    責（最高法院32年上字第1905號判例可資參考）。被告癸○○於大陸女子陽光碧於98年5 月4 日進入臺灣地區前，即指
    派之甲○○承租位於臺北市○○○路6 號9 樓之6 之房屋，
    以供陽光碧入境後居住，而陽光碧於98年5 月4 日進入臺灣
    地區後，被告癸○○再指派甲○○至臺北火車站前將陽光碧
    接至上址居住，其後再媒介至其經營之應召站從事性交易之
    事實，業據被告癸○○於本院審理中供承在卷，並經證人甲○○於本院審理中證述屬實，且證人陽光碧於偵查中亦證稱
    ：「我要付給經紀人5 萬元人民幣，．．每個月要付3 萬元
    台幣給子○○。」、「．．．5 萬元人民幣是由我做的工扣
    下來，．．．」、「（人頭老公費的錢是由妳直接付給子○○，還是由經紀人那邊扣？）經紀人直接由我的所得裡面扣
    。」等語（見98年度偵字第20445 號偵查卷二第12頁、第14
    頁）。被告癸○○若沒有參與使大陸地區人民陽光碧以假結
    婚之非法進入臺灣地區之犯意聯絡及行為分擔，為何大陸女
    子陽光碧於入境臺灣後，是由被告癸○○安排甲○○前往台
    北火車站將陽光碧接走，並事先承租陽光碧居住之房屋？又
    為何陽光碧以假結婚方式來臺灣之費用人民幣5 萬元，及每
    月應付給子○○之人頭老公費3 萬元，是由被告癸○○從陽
    光碧從事性交易之費用中扣抵？又被告癸○○於本院審理中
    亦供稱：「（陽光碧的經紀人是誰？）阿布，長期在大陸。
    」等語（見本院99年4 月18日審判筆錄），足認被告癸○○
    係負責該人蛇集團使陽光碧非法進入臺灣地區之接應工作，
    故被告癸○○與阿布、子○○、小陳等人就意圖營利，使大
    陸地區人民陽光碧以假結婚之非法進入臺灣地區之犯行間，
    有犯意聯絡及行為分擔，而其於陽光碧入境後，媒介陽光碧
    至其所經營之應召站從事性交易，亦足認有營利之意圖。
(四)、綜上所述，被告子○○、癸○○上開所辯，均係事後卸責之
    詞，委不可採。是以，本案事證明確，被告2 人意圖營利，
    使大陸地區人民非法進入臺灣地區及使公務員登載不實之犯
    行均堪認定。
三、上開事實欄三之犯罪事實，業經被告癸○○、甲○○於警詢
    、偵查及本院審理時坦承不諱，且經共同被告辛○○等8人
    於警詢、偵查及本院審理時自白屬實，核與證人即男客陳昭
    宇、證人即應召小姐宋恩愛於警詢、及證人洪鈺婷、陽光碧
    、孫岩於偵查中證述情節大致相符，並有如附表一至十所示
    之物扣案可佐，足認被告癸○○、甲○○等2 人之任意性自
    白核與事實相符。至於辯護人辯稱甲○○僅係構成妨害風化
    之幫助犯，核與事實不符，委不可採。是以，本案事證明確
    ，被告癸○○、甲○○等2 人之妨害風化犯行，均堪認定，
    應依法論科。
四、按臺灣地區與大陸地區人民關係條例第79條第1 項對於違反
    同條例第15條第1 款所定不得使大陸地區人民非法進入臺灣
    地區之處罰，旨在防止大陸地區人民非法進入臺灣地區，以
    維護臺灣地區之安全與安定；所稱「非法」，自應從實質上
    之合法性予以判斷，凡評價上違反法秩序之方法，均屬「非
    法」。參照行政程序法第119 條第1 款、第2 款規定，受益
    人以詐欺、脅迫或賄賂方法，使行政機關作成行政處分者；
    或對重要事項提供不正確資料或為不完全陳述，致使行政機
    關依該資料或陳述而作成行政處分者，其信賴不值得保護。
    故在大陸地區通謀虛偽結婚，以不實之結婚證明辦理相關戶
    籍登記、入境等手續，憑以進入臺灣地區，其所持之入境許
    可文件雖係入出境主管機關所核發，形式上為合法，但因以
    詐欺方法而取得，即不具實質上之合法性，仍屬非法進入臺
    灣地區（最高法院94年度台上第1064號判決可資參照）。核
    被告子○○、癸○○於事實欄二所為，係違反臺灣地區與大
    陸地區人民關係條例第15條第1 款不得使大陸地區人民非法
    進入臺灣地區之規定，而犯同條例第79條第2 項之罪，及犯
    刑法第214 條使公務員登載不實文書罪。核被告癸○○、甲○○等2 人於事實欄三所為，均係犯刑法第231 條第1 項之
    意圖使女子與他人為性交之行為，而媒介以營利罪。又被告
    子○○、癸○○與綽號「阿布」、「小陳」之成年男子就事
    實欄二之意圖營利使大陸地區人民非法進入臺灣地區犯行，
    及被告子○○、癸○○與陽光碧及綽號「阿布」、「小陳」
    之成年男子就事實欄二之使公務員登載不實文書犯行；被告
    癸○○、甲○○與「阿布」及辛○○等人就上開事實欄三之
    意圖使女子與他人為性交之行為，而媒介以營利罪犯行間，
    均有犯意聯絡與行為分擔，均為共同正犯。按刑法第231 條
    第1 項所稱「容留」，係指收容留置，意即提供他人為性交
    或猥褻行為場所之謂；而「媒介」則係指居間仲介之意（最
    高法院91年度臺上字第4431號、第4374號判決參照），被告
    癸○○、甲○○等人僅係居間仲介，使男女因行為人之介紹
    牽線行為而與他人為性交，被告等人並未提供性交場所，故
    公訴人認被告癸○○、甲○○等2 人尚有容留之行為，尚有
    誤認，應予更正，附此敘明。按刑事法若干犯罪行為態樣，
    本質上原具有反覆、延續實行之特徵，立法時既予特別歸類
    ，定為犯罪構成要件之行為要素，則行為人基於概括之犯意
    ，在密切接近之一定時、地持續實行之複次行為，倘依社會
    通念，於客觀上認為符合一個反覆、延續性之行為觀念者，
    於刑法評價上，即應僅成立一罪。學理上所稱「集合犯」之
    職業性、營業性或收集性等具有重複特質之犯罪均屬之，例
    如經營、從事業務、收集、販賣、製造、散佈等行為概念者
    屬之（最高法院95年台上字第1079號、第3937號、第4686號
    等判決參照）。而刑法第231 條第1 項之犯罪，以意圖營利
    為其構成要件要素，而營利者營業牟利，本質上即具有反覆
    性，是被告癸○○、甲○○等2 人於事實欄三所示之時間，
    反覆媒介成年女子與他人為性交行為，主觀上係基於意圖營
    利所為之多次行為，客觀上具有時間連續性質，本質上乃具
    有反覆、延續性行為之特徵，於刑法評價上，應認係合多數
    犯罪行為而成立之獨立犯罪型態之集合犯，為包括一罪，應
    僅成立一罪。被告子○○、癸○○係以「假結婚」，即使公
    務員登載不實之同一行為而讓陽光碧得以非法進入臺灣地區
    ，係以一行為觸犯上開臺灣地區與大陸地區人民關係條例第
    15條第1 款、第79條第2 項之使大陸地區人民非法進入臺灣
    地區罪、刑法第214 條之明知為不實之事項而使公務員登載
    於職務上所掌公文書罪二罪，為想像競合犯，應從一重之意
    圖營利，使大陸地區人民非法進入臺灣地區之罪論處。又被
    告癸○○所犯意圖營利，使大陸地區人民非法進入臺灣地區
    ，與意圖使女子與他人為性交行為而媒介以營利二罪間，犯
    意各別，行為互殊，應予分論併罰。末查，被告甲○○前於
    95 年 間因妨害風化案件，經本院於95年9 月6 日以95年度
    訴字第2272號判處有期徒刑4 月確定，於96年3 月19日以易
    科罰金執行完畢，有臺灣高等法院被告前案紀錄表1 份在卷
    可考，其受有期徒刑執行完畢後，5 年以內故意再犯本件有
    期徒刑以上之罪，為累犯，應依法加重其刑。又被告子○○
    因積欠債務，經濟困窘一時貪圖小利，受綽號「小陳」之成
    年男子邀約，而以假結婚之方式，使大陸地區人民陽光碧非
    法進入臺灣地區，被告子○○係擔任人頭丈夫，與一般專門
    安排大陸地區人民偷渡至臺灣地區而從中獲取不法利益之情
    形容有不同，是就被告子○○所犯情節觀之，固於法不容，
    但實屬情輕法重，其犯罪之情狀顯可憫恕，科以法定最低度
    刑仍嫌過重，爰就被告所犯臺灣地區與大陸地區人民關係條
    例第79條第2 項之罪部分，依刑法第59條之規定減輕其刑。
    爰審酌被告子○○、癸○○意圖營利以假結婚之方式，使大
    陸地區人民非法進入臺灣地區，對於我國戶政及社會管理造
    成相當之危害，被告癸○○經營應召站，甲○○前有妨害風
    化前科，仍不知悔改，受僱於被告癸○○，從事媒介性交易
    行為，破壞社會風氣，行為實有不當，然被告甲○○參與共
    犯從事媒介性交易行為，所獲利益不高，被告癸○○犯罪情
    節較重，兼衡其等素行、犯罪動機、手段、目的、所得利益
    及其犯罪後態度等一切情狀，各量處如主文所示之刑，並就
    被告癸○○部分，定其應執行之刑。末查，被告子○○前未
    曾因故意犯罪受有期徒刑以上刑之宣告，此有臺灣高等法院
    被告前案紀錄表在卷可稽，其因一時失慮，致罹刑典，雖否
    認意圖營利，然已坦承以假結婚之方式使大陸地區女子陽光
    碧進入臺灣地區，犯行有所悔悟，歷此偵審程序及罪刑之宣
    告後，應知警惕而無再犯之虞，本院因認所宣告之刑以暫不
    執行其刑為適當，爰依刑法第74條第1 項第1 款規定併予宣
    告緩刑4 年，以勵自新。惟為能確保被告子○○能記取教訓
    並建立尊重法治之正確觀念，本院認除前開緩刑宣告外，另
    有課予被告一定負擔之必要，故斟酌被告子○○上開犯行對
    社會秩序所造成之危害程度及家庭經濟狀況後，爰依刑法第
    74條第2 項第4 款規定，命被告應向公庫支付50,000元。
五、扣案如附表一、編號1 所示之現金7 萬7 千元，為被告癸○○所有，雖被告癸○○於本院供稱並非全部是性交易所得之
    物，惟被告癸○○既然以經營上開應召站營利，且與帳冊等
    物一起為警查扣，應認為7 萬7 千元全部係因本件圖利媒介
    性交易犯行所得之物；另扣案如附表三、編號1所 示之現金
    10萬元，為被告癸○○所有，且為本件圖利媒介性交易犯行
    所得之物，業據被告甲○○於警詢中供承在卷，其餘扣案如
    附表一至十所示之物，為附表一至十所示之共同被告所有，
    且為供犯本件圖利媒介性交易犯行所用之物，或為因本件圖
    利媒介性交易犯行所得之物，業據如附表一至十所示之共同
    被告於本院審理中供承在卷，爰依刑法第38條第1 項第2 款
    、第3 款之規定，宣告沒收。另如附表一至十所示之行動電
    話SIM 卡，及如附表十、編號13至22所示之物，並非共同被
    告所有；如附表十、編號1至12 所示之物，雖為如附表十、
    編號1 至12所示之共同被告所有，惟並無證據足資證明與本
    件犯行有關，爰均不予宣告沒收。
貳、無罪部分：（甲○○被訴違反臺灣地區與大陸地區人民關係
    條例及使公務員登載不實）
一、公訴意旨略以：被告甲○○與癸○○為能引進大陸女子來臺
    從事性交易，與本國籍男子子○○共同基於意圖營利使大陸
    地區女子非法進入臺灣地區之犯意，由子○○於民國97年12
    月15日單獨前往大陸地區雲南省昆明市與無結婚真意之大陸
    女子陽光碧（另為職權不起訴處分）辦理結婚，取得該市公
    證處核發之結婚公證書後，並向海基會辦理認證取得證明，
    使大陸地區女子陽光碧形式上取得子○○配偶之地位，子○○再於98年1 月6 日至移民署填具大陸地區人民入出臺灣地
    區申請書、保證書、臺灣地區人民申請大陸地區配偶來臺團
    聚資料表，連同上開不實之大陸地區之結婚公證書及海基會
    證明，申請陽光碧來臺團聚，而陽光碧乃於98年5 月4 日來
    臺，待陽光碧進入臺灣地區後，癸○○、甲○○與子○○、
    陽光碧共同基於使公務員登載不實事項於職務上所掌公文書
    之犯意，由子○○單獨持前述不實之結婚公證書、海基會認
    證之證明文件，於98年5 月5 日前往基隆市中正區戶政事務
    所辦理結婚登記，使該管不知情之戶政人員，將上開不實事
    項登載於職務上關於戶籍資料之公文書上，足生損害於國家
    戶政管理之正確性，而子○○則因此可自癸○○、甲○○處
    領取得每月3 萬元之報酬，而陽光碧入境後，未與子○○同
    住，由癸○○指示甲○○安排陽光碧在臺北市○○○路之住
    處居住，以利安排指派陽光碧從事性交易。因認被告甲○○
    涉共犯大陸地區人民關係條例第15條第1 款不得使大陸地區
    人民非法進入臺灣地區之規定，而犯同條例第79條第2 項之
    罪嫌，及犯刑法第214 條使公務員登載不實文書罪嫌等語。
二、按犯罪事實應依證據認定之，無證據不得認定其犯罪事實；
    又不能證明被告犯罪者，應諭知無罪之判決，刑事訴訟法第
    154 條第2 項、第301 條第1 項前段分別定有明文。次按所
    謂證據，係指直接間接足以證明犯罪行為之一切證人、證物
    而言；且事實之認定，應憑證據，如未能發現相當證據，或
    證據不足以證明，自不能以推測或擬制之方法，以為裁判基
    礎，最高法院30年上字第128 號、40年臺上字第86號判例均
    可資參考。復按認定不利於被告之事實，須依積極證據，苟
    積極證據不足為不利於被告事實之認定時，即應為有利於被
    告之認定，更不必有何有利之證據，最高法院30年上字第81
    6 號判例意旨可資參照。
三、本件公訴人認被告甲○○涉犯上開罪名，係以被告甲○○之
    供述，共同被告癸○○於偵查中之供述，及證人陽光碧於偵
    查中之證詞為其主要論據。
四、訊據被告甲○○堅詞否認有何共犯使大陸地區人民非法進入
    臺灣地區，及使公務員登載不實文書之犯行，辯稱：伊受僱
    於癸○○，並不認識「阿布」，係受癸○○之指示去承租位
    於臺北市○○○路6 號9 樓之6 之房屋，且去臺北火車站接
    陽光碧，但伊係陽光碧入境後，接到子○○之電話，才去臺
    北火車站將陽光碧接至上址居住，伊並不知道陽光碧是以假
    結婚之方式進入臺灣地區，陽光碧以假結婚之方式進入臺灣
    地區之事，伊並沒有參與等語。經查：
(一)、被告甲○○自98年3 月起，以每月4 萬元之薪資，受僱於癸○○所經營之「錢櫃」、「遠企」應召站，負責調派司機及
    收取性交易所得、拆帳等工作等情，業據被告甲○○於警詢
    、偵查及本院審理中供承在卷，並經共同被告癸○○於警詢
    、偵查及本院審理中證述屬實（見上開偵查卷第36頁、本院
    96年7 月4 日訊問筆錄），堪認被告甲○○為癸○○所經營
    之「錢櫃」、「遠企」應召站之員工。又共同被告癸○○於
    偵查中證稱：「（為何陽光碧一到臺灣，你就派甲○○把她
    接過來？）我確定是阿布打給我，給我她老公的電話，說她
    會到臺北火車站，叫我派人去接。」等語（見98年度偵字第
    2044 5號偵查卷二第87頁）；本院審理中證稱：「（本案查
    獲的應召站是否你經營的？）是的。」、「（除了你以外，
    這應召站還有哪一些工作的人？）外務甲○○．．．。」、
    「陽光碧要來臺灣之前，阿布打電話跟我說有女孩子要來臺
    灣，想到我這裡上班，問我好不好，我說好，我就留甲○○
    的電話給阿布。」、「（你是否知道甲○○認不認識阿布？
    ）不認識。」、「（你是否有跟甲○○說該女子是從大陸來
    臺的？）阿布有跟我說，有沒有跟甲○○說我忘記了。」、
    「（陽光碧接客，甲○○可以抽多少？）沒有，一個月領我
    四萬元的薪水。」、「阿布，長期在大陸。」等語（見本院
    99年4 月18日審判筆錄）。衡情，負責人指派員工承租房屋
    及接送之工作，當無將詳細原因告知員工之必要，且被告癸○○係以每月4 萬元僱用被告甲○○，並未因承租房屋，及
    前往臺北火車站將陽光碧接至上址居住，而額外給予被告甲○○金錢，何況被告甲○○亦不認識「阿布」，則被告甲○○辯論係受老闆癸○○之指示承租位於臺北市○○○路6 號
    9 樓之6 之房屋，且於陽光碧入境後，前往臺北火車站將陽
    光碧接至上址居住，對於陽光碧以假結婚進入臺灣地區之事
    不知情等語，應可採信，故被告甲○○就意圖營利，使大陸
    地區人民非法進入臺灣地區及使公務員登載不實文書部分，
    尚難謂被告甲○○與癸○○有犯意聯絡或行為分擔。
(二)、共同被告子○○於本院審理中證稱：「（你帶陽光碧到臺灣
    之後，何人指示你帶陽光碧到哪個地方？）是小陳將聯絡電
    話交代陽光碧之後，是陽光碧在昆明機場將電話號碼交給我
    ，在桃園機場下飛機之後，由我打電話跟對方聯絡，我們就
    約定幾點在臺北火車站東邊的出口那裡等候，在電話中對方
    跟我說，我就將陽光碧放在那邊就可以離開，我在機場打電
    話給陽光碧給我電話的那個聯絡人，那個人的聲音並不是小
    陳。」、「（你是否有辦法辨認當時你在機場打電話時接聽
    的是何人？）是甲○○。」、「（你打電話過去你如何介紹
    你自己？）我說是小陳交代我的打電話聯絡你，交代我把陽
    光碧帶來臺灣，我們就約定幾點在台北車站。」等語（見本
    院99年4 月18日審判筆錄），共同被告子○○是與陽光碧入
    境臺灣地區後，才撥打電話與甲○○聯絡，故依共同被告子
    ○○之證詞，無法證明被告甲○○就意圖營利，使大陸地區
    人民非法進入臺灣地區及使公務員登載不實文書部分，有何
    犯意聯絡或行為分擔。
(三)、證人陽光碧於偵查中證稱被告甲○○是證人陽光碧來臺灣之
    後將她接走之人等語，尚無法證明被告甲○○就證人陽光碧
    以假結婚之方式進入臺灣地區，涉嫌違反大陸地區人民關係
    條例第79條第2 項之罪嫌，及犯刑法第214 條使公務員登載
    不實文書罪部分，有何犯意聯絡或行為分擔。
五、綜上所述，尚難認被告甲○○有與癸○○、子○○及「阿布
    」、「小陳」等人就意圖營利，使大陸地區人民非法進入臺
    灣地區及使公務員登載不實文書之犯意聯絡及行為分擔。此
    外，復查無其他積極證據足資證明被告甲○○涉有公訴人所
    指之此部分犯行，不能證明被告甲○○有此部分之犯罪，自
    應就此部分為無罪之諭知。
據上論斷，應依刑事訴訟法第299 條第1 項前段、第301 條第1
項，臺灣地區與大陸地區人民關係條例第79條第2 項，刑法第11
條前段、第28條、第214 條、第231 條第1 項前段、第47條第1
項、第59條、第55條、第51條第5 款、第74條第1 項第1 款、第
74條第2 項第4 款，刑法施行法第1 條之1 ，判決如主文。
本案經檢察官張瑞玲到庭執行職務。
中    華    民    國    99    年    5     月    14    日
                  刑事第十七庭  法  官  曾正耀

                                法  官  林鈺琅

                                法  官  張兆光
上列正本證明與原本無異。
如不服本判決，應於判決送達後10日內敘明上訴理由，向本院提
出上訴狀(應附繕本)，上訴於臺灣高等法院。
                                書記官  田世杰
中    華    民    國    99    年    5     月    14    日
附錄本案論罪科刑法條：
臺灣地區與大陸地區人民關係條例第79條
違反第15條第1 款規定者，處1 年以上7 年以下有期徒刑，得併
科新臺幣1百萬元以下罰金。
意圖營利而犯前項之罪者，處3 年以上10年以下有期徒刑，得併
科新臺幣5百萬元以下罰金。
前二項之首謀者，處5 年以上有期徒刑，得併科新臺幣1 千萬元
以下罰金。
前3項之未遂犯罰之。

刑法第214條
明知為不實之事項，而使公務員登載於職務上所掌之公文書，足
以生損害於公眾或他人者，處三年以下有期徒刑、拘役或五百元
以下罰金。

刑法第231條第1項
意圖使男女與他人為性交或猥褻之行為，而引誘、容留或媒介以
營利者，處5 年以下有期徒刑，得併科10萬元以下罰金。以詐術
犯之者，亦同。

 附表一（於癸○○處查扣之物）
┌──┬──────────┬───┬────────┐
│編號│物品名稱            │數量  │備註            │
├──┼──────────┼───┼────────┤
│ 1  │現金                │77,000│被告癸○○所有，│
│    │                    │元    │因犯本罪所得之物│
│    │                    │      │。              │
├──┼──────────┼───┼────────┤
│ 2  │帳冊                │ 1 張 │被告癸○○所有，│
│    │                    │      │供犯本罪所用之物│
├──┼──────────┼───┼────────┤
│ 3  │名冊                │ 1本  │被告癸○○所有，│
│    │                    │      │供犯本罪所用之物│
├──┼──────────┼───┼────────┤
│ 4  │門號0000000000號行動│ 1支  │被告癸○○所有，│
│    │電話（不含SIM 卡1 張│      │供犯本罪所用之物│
│    │）                  │      │（SIM 卡1 張非被│
│    │                    │      │告名義申請，不予│
│    │                    │      │沒收）          │
├──┼──────────┼───┼────────┤
│ 5  │門號0000000000號行動│ 1支  │同上            │
│    │電話（不含SIM 卡1 張│      │                │
│    │）                  │      │                │
├──┼──────────┼───┼────────┤
│ 6  │門號0000000000號行動│ 1支  │同上            │
│    │電話（不含SIM 卡1 張│      │                │
│    │）                  │      │                │
├──┼──────────┼───┼────────┤
│ 7  │門號0000000000號行動│ 1支  │同上            │
│    │電話（不含SIM 卡1 張│      │                │
│    │）                  │      │                │
└──┴──────────┴───┴────────┘

附表二：（於辛○○處查扣之物）
┌──┬──────────┬───┬────────┐
│編號│物品名稱            │數量  │備註            │
├──┼──────────┼───┼────────┤
│ 1  │帳冊                │ 1本  │被告癸○○所有，│
│    │                    │      │供犯本罪所用之物│
│    │                    │      │。              │
├──┼──────────┼───┼────────┤
│ 2  │工作日誌表          │ 11張 │被告癸○○所有，│
│    │                    │      │供犯本罪所用之物│
├──┼──────────┼───┼────────┤
│ 3  │電話資料表          │ 1本  │被告癸○○所有，│
│    │                    │      │供犯本罪所用之物│
├──┼──────────┼───┼────────┤
│ 4  │門號0000000000號行動│ 1支  │被告癸○○所有，│
│    │電話（不含SIM 卡1 張│      │供犯本罪所用之物│
│    │）                  │      │（SIM 卡1 張非被│
│    │                    │      │告名義申請，不予│
│    │                    │      │沒收）          │
├──┼──────────┼───┼────────┤
│ 5  │門號0000000000號行動│ 1支  │同上            │
│    │電話（不含SIM 卡1 張│      │                │
│    │）                  │      │                │
│    │                    │      │                │
├──┼──────────┼───┼────────┤
│ 6  │門號0000000000號行動│ 1支  │同上            │
│    │電話（不含SIM 卡1 張│      │                │
│    │）                  │      │                │
├──┼──────────┼───┼────────┤
│ 7  │門號0000000000號行動│ 1支  │同上            │
│    │電話（不含SIM 卡1 張│      │                │
│    │）                  │      │                │
├──┼──────────┼───┼────────┤
│ 8  │門號0000000000號行動│ 1支  │同上            │
│    │電話（不含SIM 卡1 張│      │                │
│    │）                  │      │                │
├──┼──────────┼───┼────────┤
│ 9  │門號0000000000號行動│ 1支  │同上            │
│    │電話（不含SIM 卡1 張│      │                │
│    │）                  │      │                │
├──┼──────────┼───┼────────┤
│10  │門號0000000000號行動│ 1支  │同上            │
│    │電話（不含SIM 卡1 張│      │                │
│    │）                  │      │                │
└──┴──────────┴───┴────────┘

 附表三（於甲○○處查扣之物）
┌──┬──────────┬───┬────────┐
│編號│物品名稱            │數量  │備註            │
├──┼──────────┼───┼────────┤
│ 1  │現金                │10萬元│被告癸○○所有，│
│    │                    │      │因犯本罪所得之物│
│    │                    │      │。              │
├──┼──────────┼───┼────────┤
│ 2  │中國信託商業銀行城東│ 1本  │被告癸○○所有，│
│    │分行帳戶000000000000│      │供犯本罪所用之物│
│    │號                  │      │。              │
├──┼──────────┼───┼────────┤
│ 3  │帳冊                │ 2 張 │被告甲○○所有，│
│    │                    │      │供犯本罪所用之物│
├──┼──────────┼───┼────────┤
│ 4  │名冊                │ 1 張 │被告癸○○所有，│
│    │                    │      │供犯本罪所用之物│
├──┼──────────┼───┼────────┤
│ 5  │門號0000000000號行動│ 1支  │被告甲○○所有，│
│    │電話（不含SIM 卡1 張│      │供犯本罪所用之物│
│    │）                  │      │（SIM 卡1 張非被│
│    │                    │      │告名義申請，不予│
│    │                    │      │沒收）          │
├──┼──────────┼───┼────────┤
│ 6  │門號0000000000號行動│ 1支  │同上            │
│    │電話（不含SIM 卡1 張│      │                │
│    │）                  │      │                │
├──┼──────────┼───┼────────┤
│ 7  │門號0000000000號行動│ 1支  │同上            │
│    │電話（不含SIM 卡1 張│      │                │
│    │）                  │      │                │
├──┼──────────┼───┼────────┤
│ 8  │門號0000000000號行動│ 1支  │同上            │
│    │電話（不含SIM 卡1 張│      │                │
│    │）                  │      │                │
│    │                    │      │                │
└──┴──────────┴───┴────────┘


  附表四（於己○○處查扣之物）
┌──┬──────────┬───┬────────┐
│編號│物品名稱            │數量  │備註            │
├──┼──────────┼───┼────────┤
│ 1  │門號0000000000號行動│ 1支  │被告己○○所有，│
│    │電話（含SIM 卡1 張）│      │供犯本罪所用之物│
│    │                    │      │（SIM 卡1 張非被│
│    │                    │      │告名義申請，不予│
│    │                    │      │沒收）          │
└──┴──────────┴───┴────────┘

  附表五（於戊○○處查扣之物）
┌──┬──────────┬───┬────────┐
│編號│物品名稱            │數量  │備註            │
├──┼──────────┼───┼────────┤
│ 1  │ 名冊               │ 4張  │被告戊○○所有，│
│    │                    │      │供犯本罪所用之物│
│    │                    │      │。              │
├──┼──────────┼───┼────────┤
│ 2  │門號0000000000號行動│ 1 支 │被告戊○○所有，│
│    │電話（不含SIM 卡1 張│      │供犯本罪所用之物│
│    │）                  │      │（SIM 卡1 張非被│
│    │                    │      │告名義申請，不予│
│    │                    │      │沒收）          │
├──┼──────────┼───┼────────┤
│ 3  │門號0000000000號行動│ 1支  │同上            │
│    │電話（不含SIM 卡1 張│      │                │
│    │）                  │      │                │
└──┴──────────┴───┴────────┘


  附表六（於乙○○處查扣之物）
┌──┬──────────┬───┬────────┐
│編號│物品名稱            │數量  │備註            │
├──┼──────────┼───┼────────┤
│ 1  │門號0000000000號行動│ 1 支 │被告乙○○所有，│
│    │電話（不含SIM 卡1 張│      │供犯本罪所用之物│
│    │）                  │      │（SIM 卡1 張非被│
│    │                    │      │告名義申請，不予│
│    │                    │      │沒收）          │
├──┼──────────┼───┼────────┤
│ 2  │門號0000000000號行動│ 1 支 │同上            │
│    │電話（不含SIM 卡1 張│      │                │
│    │）                  │      │                │
└──┴──────────┴───┴────────┘


  附表七（於庚○○處查扣之物）
┌──┬──────────┬───┬────────┐
│編號│物品名稱            │數量  │備註            │
├──┼──────────┼───┼────────┤
│ 1  │門號0000000000號行動│ 1支  │被告庚○○所有，│
│    │電話（不含SIM 卡1 張│      │供犯本罪所用之物│
│    │）                  │      │（SIM 卡1 張非被│
│    │                    │      │告名義申請，不予│
│    │                    │      │沒收）          │
└──┴──────────┴───┴────────┘


  附表八（於丙○○處查扣之物）
┌──┬──────────┬───┬────────┐
│編號│物品名稱            │數量  │備註            │
├──┼──────────┼───┼────────┤
│ 1  │易利信廠牌行動電話（│ 1支  │被告丙○○所有，│
│    │不含0000000000號、09│      │供犯本罪所用之物│
│    │00000000號、00000000│      │（SIM 卡4 張非被│
│    │67號、0000000000號SI│      │告名義申請，不予│
│    │M 卡4 張）          │      │沒收）          │
└──┴──────────┴───┴────────┘


  附表九（於周家緯處查扣之物）
┌──┬──────────┬───┬────────┐
│編號│物品名稱            │數量  │備註            │
├──┼──────────┼───┼────────┤
│ 1  │門號0000000000號行動│ 1支  │被告周家緯所有，│
│    │電話（不含SIM 卡1 張│      │供犯本罪所用之物│
│    │）                  │      │（SIM 卡1 張非被│
│    │                    │      │告名義申請，不予│
│    │                    │      │沒收）          │
├──┼──────────┼───┼────────┤
│ 2  │門號0000000000號行動│ 1支  │同上            │
│    │電話（不含SIM 卡1 張│      │                │
│    │）                  │      │                │
├──┼──────────┼───┼────────┤
│ 3  │現金                │8 千元│被告癸○○所有，│
│    │                    │      │因犯本罪所得之物│
│    │                    │      │                │
└──┴──────────┴───┴────────┘


  附表十（於蕭世章處查扣之物）
┌──┬──────────┬───┬────────┐
│編號│物品名稱            │數量  │備註            │
├──┼──────────┼───┼────────┤
│ 1  │門號0000000000號行動│ 1支  │被告蕭世章所有，│
│    │電話（不含SIM 卡1 張│      │供犯本罪所用之物│
│    │）                  │      │（SIM 卡1 張非被│
│    │                    │      │告名義申請，不予│
│    │                    │      │沒收）          │
└──┴──────────┴───┴────────┘

  附表十一（不予宣告沒收之物）
┌──┬──────────┬───┬────────┐
│編號│物品名稱            │數量  │備註            │
├──┼──────────┼───┼────────┤
│ 1  │存摺                │4 本  │被告癸○○所有，│
│    │                    │      │惟無法證明係供犯│
│    │                    │      │本罪所用之物。  │
├──┼──────────┼───┼────────┤
│ 2  │桌上型電腦          │1 台  │被告己○○所有，│
│    │                    │      │惟無法證明係供犯│
│    │                    │      │本罪所用之物    │
├──┼──────────┼───┼────────┤
│ 3  │現金                │5萬元 │被告己○○所有，│
│    │                    │      │惟無法證明係因犯│
│    │                    │      │本罪所得之物    │
│    │                    │      │                │
├──┼──────────┼───┼────────┤
│ 4  │人民幣              │9千元 │同上            │
│    │                    │      │                │
├──┼──────────┼───┼────────┤
│ 5  │門號0000000000號、09│ 10支 │被告己○○所有，│
│    │00000000號、00000000│      │惟無法證明係供犯│
│    │23號、0000000000號、│      │本罪所用之物    │
│    │0000000000號、098786│      │                │
│    │2452號、0000000000號│      │                │
│    │、0000000000號、0970│      │                │
│    │003674號、0000000000│      │                │
│    │號行動電話（含SIM 卡│      │                │
│    │各1 張）            │      │                │
├──┼──────────┼───┼────────┤
│ 6  │臺灣大哥大SIM 卡    │ 2張  │同上            │
├──┼──────────┼───┼────────┤
│ 7  │存摺                │ 2本  │同上            │
├──┼──────────┼───┼────────┤
│ 8  │金融卡              │ 1張  │同上            │
├──┼──────────┼───┼────────┤
│ 9  │印章                │ 1枚  │同上            │
├──┼──────────┼───┼────────┤
│ 10 │門號0000000000號、09│ 3張  │被告甲○○所有，│
│    │000000000 號、092146│      │惟無法證明係供犯│
│    │5736號SIM 卡        │      │本罪所用之物    │
├──┼──────────┼───┼────────┤
│ 11 │門號0000000000號、09│ 2支  │被告庚○○所有，│
│    │00000000號行動電話（│      │惟無法證明係供犯│
│    │含SIM 卡1 張）      │      │本罪所用之物    │
├──┼──────────┼───┼────────┤
│ 12 │現金                │12萬1 │被告庚○○所有，│
│    │                    │千元  │惟無法證明係因犯│
│    │                    │      │本罪所得之物    │
│    │                    │      │                │
├──┼──────────┼───┼────────┤
│ 13 │保險套              │ 10枚 │服務小姐陽光碧所│
│    │                    │      │有              │
├──┼──────────┼───┼────────┤
│ 14 │門號0000000000號行動│ 1支  │同上            │
│    │電話（含SIM 卡1 張）│      │                │
├──┼──────────┼───┼────────┤
│ 15 │門號0000000000號SIM │ 1張  │同上            │
│    │卡                  │      │                │
├──┼──────────┼───┼────────┤
│ 16 │保險套              │ 4枚  │服務小姐嘉玲所有│
├──┼──────────┼───┼────────┤
│ 17 │潤滑劑              │ 2包  │同上            │
├──┼──────────┼───┼────────┤
│ 18 │潤滑劑              │ 2瓶  │同上            │
├──┼──────────┼───┼────────┤
│ 19 │現金                │ 7千元│客人陳昭宇所有  │
├──┼──────────┼───┼────────┤
│ 20 │門號0000000000號、韓│ 2支  │服務小姐宋恩愛所│
│    │國門號00000000000 號│      │有              │
│    │行動電話（含SIM 卡各│      │                │
│    │1張 ）              │      │                │
├──┼──────────┼───┼────────┤
│ 21 │保險套              │ 7枚  │服務小姐洪鈺婷所│
│    │                    │      │有              │
├──┼──────────┼───┼────────┤
│ 22 │現金                │6 千元│同上            │
└──┴──────────┴───┴────────┘

司法院資訊處製作；財團法人民間司法改革基金會備份。
